【裁判字號】    97,訴,3682
【裁判日期】    970918
【裁判案由】    毒品危害防制條例
【裁判全文】
臺灣板橋地方法院刑事判決              97年度訴字第3682號
公  訴  人  臺灣板橋地方法院檢察署檢察官
被      告  甲○○
                    現另案於臺灣臺北監獄執行中
上列被告因違反毒品危害防制條例案件，經檢察官提起公訴（97
年度毒偵字第6826號），因被告為有罪陳述，經本院聽取當事人
意見後，以合議庭裁定，依簡式審判程序獨任審判，判決如下：
    主  文
甲○○施用第一級毒品，處有期徒刑壹年貳月。
    事  實
一、甲○○曾於民國95年間，因施用毒品案件，經本院依檢察官
    聲請裁定送觀察、勒戒，經勒戒結果，被判定無繼續施用毒
    品傾向，96年2 月14日釋放出所，並經臺灣板橋地方法院檢
    察署檢察官為不起訴處分確定。
二、甲○○猶不知悔改，於上開觀察勒戒執行完畢後之5 年內，
    明知毒品海洛因、甲基安非他命分別屬毒品危害防制條例規
    定禁止持有、施用之第一級毒品（下簡稱：海洛因）、第二
    級毒品（下簡稱：安非他命），竟基於施用海洛因、安非他
    命之犯意，於97年1 月24日20時許，在其位於臺北縣三重市
    ○○○路81號5 樓之住處，以將海洛因粉末及安非他命結晶
    體同置於玻璃球吸食器內，以火燒烤，再吸用氣體之方式，
    同時施用海洛因及安非他命1 次。嗣於97年1 月25日17時20
    分許，經警持法官簽發之搜索票至臺北縣八里鄉○○路79號
    4 樓執行搜索，因現場有針筒、安非他命吸食器等物，經警
    合理懷疑在場以自己之兄「呂云傑」之姓名及年籍資料冒名
    之甲○○涉犯施用海洛因及安非他命罪嫌，嗣於25日當日凌
    晨23時25分許至57分許之警詢中，經警徵得自稱「呂云傑」
    之甲○○之同意採取其尿液，經送鑑定結果，證實呈海洛因
    代謝物之嗎啡陽性反應及（甲基）安非他命陽性反應，後經
    警以「呂云傑」之姓名及年籍資料移送臺灣士林地方法院檢
    察署檢察官偵查，該署檢察官未於偵查中傳訊「呂云傑」或
    甲○○，即以「呂云傑」為對象，以「呂云傑」住所係設於
    臺北縣三重市為由，呈由臺灣高等法院檢察署檢察長令轉臺
    灣板橋地方法院檢察署檢察官偵查，臺灣板橋地方法院檢察
    署檢察官於偵查中亦未傳訊「呂云傑」或甲○○，即以「呂
    云傑」為訴追對象，提起公訴，繫屬於本院（97年度訴字第
    1910號），經本院傳訊該案被告呂云傑，呂云傑到庭陳稱其
    係遭其弟甲○○冒名，經本院將呂云傑之指紋及甲○○於本
    案警詢中相關文書所留之指紋，送內政部警政署刑事警察局
    鑑定結果，證實本案警詢中相關文書上所留之指紋確與該局
    檔存甲○○指紋卡之右姆指指紋相符，經檢察官撤回該案對
    呂云傑之起訴，並以甲○○為對象起訴本案。
三、案經臺灣板橋地方法院檢察署檢察官偵查起訴。
    理  由
一、訊據被告甲○○對於前揭施用海洛因及安非他命之事實坦承
    不諱，而被告呂昱璋於上開警詢中經警採取之尿液，經送臺
    灣檢驗科技股份有限公司，以EIA 酵素免疫分析法初步檢驗
    ，並以GC/MS 氣相層析質譜儀法確認檢驗，證實呈嗎啡及（
    甲基）安非他命陽性反應之事實，有該公司濫用藥物檢驗報
    告、臺北縣政府警察局蘆洲分局毒品年籍對照表各1 份在卷
    可稽。而於本案警詢中相關文書所留之指紋，經送內政部警
    政署刑事警察局鑑定結果，證實此等文書上之指紋確與該局
    檔存甲○○指紋卡之右姆指指紋相符，亦有該局97年6 月3
    日刑紋字第0970081451號鑑驗書1 份附於本院97年度訴字第
    1910號卷（該卷第25頁），足證上揭尿液確係被告甲○○排
    放之物。又參諸海洛因於人體內會代謝成嗎啡，因此涉嫌海
    洛因之吸食者係檢驗其尿液中之嗎啡反應等情，此為本院職
    務上已知之事實，被告甲○○亦供承其施用者為海洛因，則
    被告甲○○所施用之與嗎啡有關之毒品係為海洛因之事實，
    亦應堪以認定。綜上，被告甲○○自白核與事實相符，其施
    用毒品海洛因、安非他命之犯行，均洵堪認定。
二、論罪科刑：
    (一)按犯毒品危害防制條例第10條之罪者，檢察官應聲請法院
      裁定令被告入勒戒處所觀察、勒戒，其期間不得逾2 月；
      觀察、勒戒或強制戒治執行完畢釋放後，5 年內再犯同條
      例第10條之罪者，檢察官應依法追訴，毒品危害防制條例
      第20條第1 項、第23條第2 項分別定有明文。查被告甲○
      ○前因施用毒品案件，曾經法院裁定送觀察、勒戒，如事
      實欄一所示，有臺灣高等法院被告前案紀錄表、全國施用
      毒品案件紀錄表在卷可證，被告於前開觀察勒戒釋放出所
      執行完畢後之5 年內，復犯施用毒品罪，其本案犯罪之訴
      追條件已具備，合先敘明。
    (二)查海洛因係毒品危害防制條例第2 條第2 項第1 款所定之
      第一級毒品，核被告甲○○施用海洛因之行為，係犯毒品
      危害防制條例第10條第1 項之施用第一級毒品罪。被告施
      用海洛因時之持有海洛因行為，為高度之施用行為所吸收
      ，不另論罪。次查安非他命屬毒品危害防制條例第2 條第
      2 項第2 款規定之第二級毒品。核被告甲○○施用安非他
      命之行為，係犯毒品危害防制條例第10條第2 項之施用第
      二級毒品罪。被告施用安非他命時之持有行為，亦為高度
      之施用行為所吸收，不另論罪。查：被告甲○○本案係將
      海洛因、安非他命一起放入玻璃球吸食器內，以火燒烤，
      再吸用氣體之方式，同時施用海洛因及安非他命1 次，為
      被告於偵查及本院供述在卷（見97年度毒偵字第6826號卷
      第6 頁、本院97年9 月4 日準備程序筆錄第2 頁），並為
      起訴書所是認，且同時將該二種毒品混合施用，係屬可能
      之情，亦有法務部調查局調科壹字第09262613310 號函在
      卷足稽，是被告於同時地，以同一方法，施用海洛因、安
      非他命，因其僅有一個施用行為，同時觸犯上開二罪名，
      應構成想像競合犯，從一重之施用第一級毒品罪處斷。
    (三)茲審酌被告甲○○有施用毒品犯罪之前科，曾因施用毒品
      案件，經送觀察、勒戒，詳如事實欄一所示，其另於96年
      至97年間，亦曾因施用毒品案件，多次經法院判處罪刑，
      其中並有經臺灣高等法院判處及定應執行刑有期徒刑1 年
      2 月確定在案（97年度上訴字第1977號），有臺灣高等法
      院被告前案紀錄表份在卷可考，顯見被告自制力尚屬薄弱
      ，且其本案係同時施用二種毒品，及其本案有冒用他人名
      義致耗費司法資源等一切情狀，量處如主文所示之刑。
    (四)於本案查獲現場扣案之針筒、吸食器等物，被告甲○○否
      認屬其所有，同在現場被查獲之洪永誠則承認該等物品係
      其本人所有或綽號「臭威」之人留於其房間內者（見臺灣
      士林地方法院檢察署97年度毒偵字第680 號卷第10頁），
      自不得於本案判決宣告沒收。
據上論斷，應依刑事訴訟法第273 之1 第1 項、第299 條第1項
前段，毒品危害防制條例第10條第1 項、第2 項，刑法第11 條
前段、第55條前段，判決如主文。
本案經檢察官楊大智到庭執行職務。
中    華    民    國    97    年    9     月    18   日
                  刑事第一庭    法  官  王復生
以上正本證明與原本無異
如不服本判決應於送達後10日內向本院提出上訴狀
                                書記官  張惠芳
中    華    民    國    97    年    9     月    18    日
附錄本案論罪科刑法條全文：
毒品危害防制條例第10條
施用第一級毒品者，處 6 月以上 5 年以下有期徒刑。
施用第二級毒品者，處 3 年以下有期徒刑。


司法院資訊處製作；財團法人民間司法改革基金會備份。
